---
title: "Cointegration"
author: "Kei Sakamoto"
output: html_document
---

```{r setup, include=FALSE}
knitr::opts_chunk$set(echo = TRUE)
```

#Computer Exercise 14

```{r}
load("~/計量経済学演習/R data sets for 5e/minwage.RData")
library(zoo)
#minwage<-ts(data)
#minwage<-zoo(data, order.by = minwage$t)
#minwage
minwage <- data
```

#(1)
lag(gwage232)=lwage232とlag(gemp232)=lemp232がそれぞれunit rootを持つことを DFテストを使ってチェック。
```{r}
#install.packages("tseries")
library(tseries)
adf.test(minwage$lwage232, k = 1) #gwage のlag
adf.test(minwage$lemp232, k = 1) #gemp のlag
#adf.test(na.remove(minwage$gwage232), k = 1)
#adf.test(na.remove(minwage$gemp232), k = 1)
```
####これで両方ともI(1)なことがわかった

# (2)
lemp232をlwage232にトレンド含めて回帰してengle granger テストする。
cointegrationなのかどうかチェックする。こっちがnominal。
```{r}
#without trend
reg<-lm(minwage$lemp232 ~ minwage$lwage232)
summary(reg)
#resid(reg)
adf.test(resid(reg),k=2)
```
####residualsはI(0)になっているので共和分関係になっている。

```{r}
#with trend
reg2<-lm(minwage$lemp232 ~ minwage$t + minwage$lwage232)
summary(reg2)
resid2<-resid(reg2)
adf.test(resid2, k = 2)
```
####residualはI(0)になっているので共和分関係である。

# (3)
lemp232をlrwage232に回帰してまたengle granger テストする。こっちがreal。
```{r}
lrwage232 <- minwage$lwage232-minwage$cpi
reg3<-lm(minwage$lemp232 ~ lrwage232)
#summary(reg3)
resid3<-resid(reg3)
#adf.test(cbind(minwage$lemp232,lrwage232),k =2)#えらる。
#po.test(cbind(minwage$lemp232,lrwage232))
adf.test(resid3,k = 2)
```
####共和分関係という結果。

#(4)
####共和分関係にある変数を使ったcointegration regression の時は error correction term をモデルに含めるべき。

