---
title: "Monte Carlo Simurations"
author: "Kei Sakamoto"
---

```{r setup, include=FALSE}
knitr::opts_chunk$set(echo = TRUE)
```

### Set the random seed, sample size, and true parametaers(βとsd(u)。populationなのでseでなくsd)
```{r}
set.seed(1234567)
n<-1000
b0<-1; b1<-0.5; su<-2
```

### Draw a sample of size n
```{r}
x <- rnorm(n,4,1) #xまでNormalっていう謎設定。でも密度関数見ればわかるけど他の分布よりはxの持つべき性質としてはダントツで扱いやすい。
u <- rnorm(n,0,su) #ここは当然Normal。テストしないから条件付き期待値が0ならNormalの必要ないけど。
y <- b0 + b1*x + u #yの教師データ
```

### estimate parameters by OLS
```{r}
(olsres <- lm(y~x))
```
### features of the sample for the variance formula:
```{r}
mean(x^2)
mean(x)
sum((x-mean(x))^2) #SSTx
```
2次モーメントの17に近づいているし、Var(β1_hat)の分散4/990にも近づいている。consistentな推定量なので分散が順調に0に近づいている。


# Graph
```{r}
plot(x, y, col="gray", xlim=c(0,8) )
abline(b0,b1,lwd=2)
abline(olsres,col="gray",lwd=2)
legend("topleft",c("pop. regr. fct.","OLS regr. fct."),
                               lwd=2,col=c("black","gray"))
```

乱数xとuと教師データyの発生のアルゴリズムは知っているんだから、というかそれに従って出したので、OLSには真のパラメータに近いものを叩き出してもらいたいもの。そこそこ精度良し。
