---
title: "Script2-16 Monte Carlo Simulation2"
author: "Kei Sakamoto"
---

```{r setup, include=FALSE}
knitr::opts_chunk$set(echo = TRUE)
```

## 何回も推定し直せばパラメータに対して平均とか分散計算できるので、理論値に近づいてるか確認できるのがscript2-14との違い。

### Set the random seed
```{r}
set.seed(1234567) #seedはテキトーにセット
```

### set sample size and number of simulations
```{r}
n<-1000; r<-10000 #replicationsのr。
```


### set true parameters: betas and sd of u
```{r}
b0<-1; b1<-0.5; su<-2
```

### initialize b0hat and b1hat to store results later
```{r}
b0hat <- numeric(r) #10000個の0で初期化
b1hat <- numeric(r)
```

### Draw a sample of x, fixed over replications(xは毎回同じセット)
```{r}
x <- rnorm(n,4,1)
```

### repeat r times
```{r}
for(j in 1:r) {
  u <- rnorm(n,0,su) #uのセット(と当然yのセット)は毎回変えてその都度パラメータ推定し直し
  y <- b0 + b1*x + u
  
  bhat <- coefficients( lm(y~x) )
  b0hat[j] <- bhat["(Intercept)"] #一個ずつ順番に0と置き換えて記録していく。
  b1hat[j] <- bhat["x"]
}
```
### MC estimate(モンテカルロ推定値) of the expected values
```{r}
mean(b0hat)
mean(b1hat)
```

どちらも期待値に近づいている。

### MC estimate of the variances
```{r}
var(b0hat)
var(b1hat)
```
それぞれの分散の理論値(0.0685と0.004)に近づいている。

### Initialize empty plot(毎回違うデータセットをplotするのはカオスなのでいっそなんもplotしないほうが見やすい)
```{r}
plot( NULL, xlim=c(0,8), ylim=c(0,6), xlab="x", ylab="y")
for (j in 1:10) abline(b0hat[j],b1hat[j],col="gray") #最初の10本だけgrayのfittedを追加
abline(b0,b1,lwd=2) #PRFも追加
legend("topleft",c("PRF","OLS reg fitted"),
                           lwd=c(2,1),col=c("black","gray"))

```