---
title: "Factor Variables"
author: "Kei Sakamoto"
---

```{r setup, include=FALSE}
knitr::opts_chunk$set(echo = TRUE)
```

```{r}
data(CPS1985,package="AER")#borrowing from Applied Econometrics with R 
```

### Table of categories and frequencies for two factor variables(gender and occupation)
```{r}
table(CPS1985$gender)
table(CPS1985$occupation)
```


### Directly using factor variables in regression formula(automatically select male and worker as base categories)
```{r}
lm(log(wage) ~ education+experience+gender+occupation, data=CPS1985)
```
### base category からのinterceptの差がそれぞれのcoefficientに現れる。maleからの差、workerからの差。interaction入れてないのでslopeがpararelというimplicitなassumptionがimposeされてる...。

### Manually redefine the  reference category(reselect base category)
```{r}
CPS1985$gender <- relevel(CPS1985$gender,"female")
CPS1985$occupation <- relevel(CPS1985$occupation,"management")
```
### Rerun regression
```{r}
lm(log(wage) ~ education+experience+gender+occupation, data=CPS1985)
```
### femaleからの差、managementからの差に切り替わる。educationやexperienceのcoefは変わっていないのは当然で、maleのcoefはfemaleのcoefの-1倍になっているあたりも当然。