---
title: "Omitted Variable Bias"
author: "Kei Sakamoto"
---

```{r setup, include=FALSE}
knitr::opts_chunk$set(echo = TRUE)
```

```{r}
load("~/計量経済学演習/R data sets for 5e/gpa1.RData")
gpa1<-data
```
# Omitted Variable Bias のかかったcoefficienを推定して、かかっていないconsistentなestimateとの比較。
### Parameter estimates for full and simple model
```{r}
beta.hat <- coef( lm(colGPA ~ ACT+hsGPA, data=gpa1) ) #あとでhsGPAをdropする
beta.hat
```


### Relation between regressors(あとで落とす変数hsGPAは、ずっとモデルに入れておく変数ACTを動かすとどれぐらい動くのかを測る)
```{r}
delta.tilde <- coef( lm(hsGPA ~ ACT, data=gpa1) )
delta.tilde
```


### Omitted variables formula for beta1.tilde(hsGPAを落とした状態で、ACTを一単位動かした時にcolGPAは何単位動くかを推定)
```{r}
beta.hat["ACT"] + beta.hat["hsGPA"]*delta.tilde["ACT"]
```
0.038動くとのことなので、ceteris paribusならhsGPAを0.038単位動かすと、colGPAは0.4535×0.038動くことがわかる。これが、hsGPAをモデルに含めていないときにACTを一単位動かした時に、hsGPAを通じたcolGPAへの効果。つまりOmitted Variable Bias そのもの。
### Actual regression with hsGPA omitted(実際にhsGPAをdropしたモデルでのcoefと一致することを確認)
```{r}
lm(colGPA ~ ACT, data=gpa1)
```
ACTのcoefが0.027と、Omitted Variable Bias のかかったcoefは一致する。consistentなcoefと比較すると0.018ぐらいACTを過大評価していることになる。