---
title: '[Example10-4] FDL Model'
author: "Kei Sakamoto"
---

```{r setup, include=FALSE}
knitr::opts_chunk$set(echo = TRUE)
```

# Finite Distributed Lag Model

```{r}
load("~/計量経済学演習/R data sets for 5e/fertil3.RData")
fertil3<-data
```

```{r}
library(dynlm);library(lmtest);library(car)
```

### Define Yearly time series beginning in 1913
```{r}
tsdata <- ts(fertil3, start=1913)
#fertil3にyearのデータあるけどtsだとこの情報全く使っていないことになる。
```

### Linear regression of model with lags
```{r}
res <- dynlm(gfr ~ pe + L(pe) + L(pe,2) + ww2 + pill, data=tsdata)
coeftest(res)
```

```{r}
zoodata<-zoo(fertil3,order.by=fertil3$year) #fertil3$ は必須。yearだけだと参照できてない。
```

## OLS Estimate FDL Model
```{r}
res2<-dynlm(gfr ~ pe + L(pe) + L(pe,2) + ww2 + pill, data=zoodata)
coeftest(res2)
```

#### tsでもzooでもどっちでもできる。

### F test. H0: all "pe" coefficients are=0
```{r}
linearHypothesis(res, matchCoefs(res,"pe"))
```

#### impact propensity とそれぞれのdynamic causal effect 全部0説は5%だとsignificantだけど1%だとギリrejectできない。

## Long Run Propensity(Cumulative Dynamic Causal Effect)=0 かどうかのtest。
####restriction must be made by myself

### Calculating the LRP
```{r}
b<-coef(res)
b["pe"]+b["L(pe)"]+b["L(pe, 2)"]
```


### F test. H0: LRP=0
```{r}
linearHypothesis(res,"pe + L(pe) + L(pe, 2) = 0")
```

####cumulativeなんだからdynamic causal effect が積み上がってるから、さっきよりは当然有意に出てくれないと困る。

