---
title: '[Example9-2] RESET-test'
author: "Kei Sakamoto"
---

```{r setup, include=FALSE}
knitr::opts_chunk$set(echo = TRUE)
```

#### Regression Equation Specification Error test(RESET-test)では、合っているかどうかtestしたいmodelはnestedなmodelとして扱われる。quadratic termとかcubicとか入れたほうがいいかのテスト。HeteroskedasticityのtestであるWhite-testと同じアイデアで、df下げるのを避けるためにinteractionとか全部入れるんじゃなくて、dependent variableのfittedをregressorsとして入れる。F-test(これがRESET-test)をしてそのtermsのcoefsがsignificantと出たらnested modelはmisspesificatonなことはわかるが、どう直したらいいかはこのテストは教えてくれないのが難点。

```{r}
load("~/計量経済学演習/R data sets for 5e/hprice1.RData")
hprice1<-data
```

### original linear regression(nested model)
```{r}
orig <- lm(price ~ lotsize+sqrft+bdrms, data=hprice1)
```

## Regression for RESET-test(manual way)
```{r}
(RESETreg <- lm(price ~ lotsize+sqrft+bdrms+I(fitted(orig)^2)+ 
                                        I(fitted(orig)^3), data=hprice1))
```

## RESET test(F-test). H0: all coeffs including "fitted" are=0 説
```{r}
library(car)
linearHypothesis(RESETreg, matchCoefs(RESETreg,"fitted"))
```
####1%だとギリrejectできないぐらい。解釈の仕様によってはmisspecificatonだが、直し方は教えてくれない。

## RESET-test(automatic way)
```{r}
library(lmtest)
resettest(orig)
```

#### manual wayとautomatic wayの結果一致することを確認。
