---
title: "Missing Data Analysis"
author: "Kei Sakamoto"
---

```{r setup, include=FALSE}
knitr::opts_chunk$set(echo = TRUE)
```

##Missing dataの扱いについて。

```{r}
load("~/計量経済学演習/R data sets for 5e/lawsch85.RData")
lawsch85<-data
```


### extract LSAT
```{r}
lsat <- lawsch85$LSAT
head(lsat)
```

### Create logical indicator for missing data
```{r}
missLSAT <- is.na(lawsch85$LSAT)
head(missLSAT)
```

### LSAT and indicator for Schools No. 120-129(for 2 NA in this range)
```{r}
rbind(lsat,missLSAT)[,120:129]
```
#### missLSATの型は全体でNumericなのでLogicalでなくbinary。tableにすればLogicalで返ってくる。

### Frequencies of indicator
```{r}
table(missLSAT)
```


### Missings for all variables in data frame (counts)
```{r}
colSums(is.na(lawsch85))
```

### Indicator for complete cases
```{r}
compl <- complete.cases(lawsch85)
table(compl)
```

#### 全部完璧に報告してるのが156校の内なんと60校のみ。落ちてる理由が完全にrandomならこの後のregressionのcoefはconsistentに保たれるが、なんか理由があって、しかもその理由がdependent variableに説明力を持つものならそのままregressonしたらまずい。でも今回は落ちてる理由はなく完全にrandomだとする。

```{r}
mean(lsat)
```
#### 当然NAが入ってるので計算できない。

```{r}
mean(lsat,na.rm=TRUE)
```

####NAのところをとり除けば計算できる。

## Regression with missings
```{r}
summary(lm(log(salary)~LSAT+cost+age, data=lawsch85))
```
### 実はdefaultでNAのdataは無視して回帰するようになっている。その旨はsummaryで報告されている。
