---
title: "Nonnested-test:Encomprehensive-test ,Davidson-MacKinnon-test"
author: "Kei Sakamoto"
---

```{r setup, include=FALSE}
knitr::opts_chunk$set(echo = TRUE)
```
###misspecificationのtestであることは変わらないが、前回のnested modelのtestでなく、log transformしたほうがいいかなどのtestなので、nonnested modelのtest。


```{r}
load("~/計量経済学演習/R data sets for 5e/hprice1.RData")
hprice1<-data
```

### two alternative models
```{r}
model1 <- lm(price ~     lotsize  +     sqrft  + bdrms, data=hprice1)
model2 <- lm(price ~ log(lotsize) + log(sqrft) + bdrms, data=hprice1)
```


## Encomprehensive-test(manual way)
```{r}
#modelE : comprehensive model
modelE<-lm(price ~lotsize + sqrft + bdrms + log(lotsize) + log(sqrft), data=hprice1)
library(car)
linearHypothesis(modelE,matchCoefs(modelE,"log"))
```


## Encomprehensive-test(automatic way)
```{r}
library(lmtest)
encomptest(model1,model2, data=hprice1)
```
###M2 vs ME までやってくれるのがautomatic wayのいいところで、M1 vs ME を見れば当然結果は同じになる。だが一番起こってほしくないことが起きている。M1とM2が両方rejectされてる。結局どっちがいいのかわからん。これがEncomprehensive-modelの欠陥だと言える。observationの数が88で若干少ないからかも。

## Davidson-MacKinnon test
### M2のfittedをregressorとして含むのがこのtestだが、自動でやってくれる関数が見つからない(time seriesのJ-testしかない)のでmanual wayのみ。

```{r}
modelDM<-lm(price ~lotsize + sqrft + bdrms + fitted(model2), data=hprice1)
summary(modelDM)
```

### p-valueが0.056なので微妙.......。自信を持ってmodel1が正しいとは言い切れないので色々全部推定結果提出するのが吉。

