---
title: "[Example6-5,6] Confidence Interval and Prediction Interval"
author: "Kei Sakamoto"
---

```{r setup, include=FALSE}
knitr::opts_chunk$set(echo = TRUE)
```

```{r}
load("~/計量経済学演習/R data sets for 5e/gpa2.RData")
gpa2<-data
```

```{r}
(reg <- lm(colgpa~sat+hsperc+hsize+I(hsize^2),data=gpa2))
```

# three sets of regressor variables を一気にdefine
```{r}
cvalues <- data.frame(sat=c(1200,900,1400), hsperc=c(30,20,5), 
                                                 hsize=c(5,3,1))
cvalues
```

### Point estimates and 95%,99% "confidence"" intervals(regressorはdata.frameで指定)
```{r}
predict(reg, cvalues, interval = "confidence")
predict(reg, cvalues, interval = "confidence", level=0.99)
```

### Point estimates and 95% "prediction"" intervals
```{r}
predict(reg, cvalues, interval = "prediction")
```
### confidence intrvalもprediction intervalもdataにないregressor variablesの時の"予測"のintervalだが、confidence intervalはregressorがその状況の時のcolgpaのexpected valueのintervalなのに対しprediction interval はindividualのcolgpaのintervalなので、fitted valueは同じでも当然intervalはprediction intervalの方が大きくなる。