---
title: '[Example12-4] FGLS Estimation'
author: "Kei Sakamoto"
---

```{r setup, include=FALSE}
knitr::opts_chunk$set(echo = TRUE)
```

###Chapter8でhetero-robust se使ったOLSよりもWLSにした方がefficientだったのと同じ。HACSE使ったOLSよりも、(regressorがstrictly exogenousなら)FGLSにした方がefficientで(xの最初の方の情報失ってるのでconditionalだけど)BLUE。(large sampleならconditionalはあまり関係ない。)

## wooldridge ではFGLSは2パターン。
##①Prais-winsten method
##②Chocrane-Orcutt method
##(Stock-Watsonの方ではPrais-winstenがない代わりにADLがあった)

```{r}
load("~/計量経済学演習/R data sets for 5e/barium.RData")
barium<-data
```

```{r}
library(dynlm);library(car)
#install.packages("orcutt")
library(orcutt)
#install.packages("prais")
library(prais)
```

```{r}
tsdata <- ts(barium, start=c(1978,2), frequency=12)
```

## OLS estimation
```{r}
ols<-dynlm(log(chnimp)~log(chempi)+log(gas)+log(rtwex)+
      befile6+affile6+afdec6, data=tsdata)
library(sandwich)
coeftest(ols,vcovHAC)
```


##① Prais-Winsten Estimation
```{r}
summary(prais_winsten(log(chnimp)~log(chempi)+log(gas)+log(rtwex)+
      befile6+affile6+afdec6, data=tsdata))
```

### ρ converged to around 0.29


## ②Cochrane-Orcutt estimation
```{r}
summary(cochrane.orcutt(ols))
```

### 推定結果自体に大差はないものの、やはりHACse使ったolsよりも後の２つの方がse小さくefficientなことがわかる。

