---
title: '[Example12-1] Testing for AR(1) Serial Correlation'
author: "Kei Sakamoto"
---

# Serial correlationのtest 3パターン
#①residualをresidualのlagに回帰(regressor はstrictly exogenousの時のみ)
#②BG-test(Breusch-Godfrey test)
#③DW-test(Durbin-Watson test)
```{r setup, include=FALSE}
knitr::opts_chunk$set(echo = TRUE)
```


```{r}
library(dynlm);library(lmtest)
load("~/計量経済学演習/R data sets for 5e/phillips.RData")
phillips<-data
```

####tsdataの登録
```{r}
tsdata <- ts(phillips, start=1948)
```

#### Estimation of "static"" Phillips curve(なぜかexample12-1では96年まで。dataのいじり方からしても全部含めても問題なさそうだけど。dynlm使ってるし。終わりの方は関係ないし。)
```{r}
reg.s <- dynlm( inf ~ unem, data=tsdata, end=1996)

```

## ①extract residuals and implement AR(1) serial correlation  test 
####setupとしては、umempはstrictly exogenousなregressorだからserial correlation testでregressorとして入っていない(ここは確実。)
####AR(p)のp=1っていうのは、AICとかBICとか使って前からわかっているとする。もしくは後のBGtestのorderを指定してsequensial testして調べている、としか考えられない。
####errorにserial correlationがあってもregressorがstrictly exogenousかどうかは関係ない。というかstrictly exogenousならerrorがserial correlation持とうが持つまいが全く関係ない。past and present exogenousに成り下がったりしない。
```{r}
residual.s <- resid(reg.s)
coeftest( dynlm(residual.s ~ L(residual.s)) )
```

####AR(1) serial correlationはあるとのこと。


### Same with  "expectations-augmented"" Phillips curve inflationに階差とったら消えるつまりADLにすればserial correlation消える。
```{r}
reg.ea <- dynlm( d(inf) ~ unem, data=tsdata, end=1996)
residual.ea <- resid(reg.ea)
coeftest( dynlm(residual.ea ~ L(residual.ea)) )
```

##② BG-test
```{r}
library(lmtest)
bgtest(reg.s,type = "F") #LMの代わりにF-test 。optionのorder を指定しなければAR(1)
```
```{r}
bgtest(reg.ea)
```
####結果はぼ①と同じで、階差とればserial correlation消える。

##③DW-test
```{r}
dwtest(reg.s) #lmtestの中
```

```{r}
dwtest(reg.ea)
```

#### 結果は①、②とほぼ同じ。

