---
title: "[Example8-4,5] Heteroskedasticity Test"
author: "Kei Sakamoto"
---

```{r setup, include=FALSE}
knitr::opts_chunk$set(echo = TRUE)
```

```{r}
load("~/計量経済学演習/R data sets for 5e/hprice1.RData")
hprice1<-data
```


```{r}
(reg <- lm(price~lotsize+sqrft+bdrms, data=hprice1))
```
# Example 8-4 **Breusch Pagan test (BP test)**
#### uはunobservableなのでu_hat(residual)で置き換え、residualの2乗は(E(u_hat)=0から)Var(u_hat)なので、要するにregressorがu(_hat)のvarianceに対して説明力を持つかどうかtestすればいい。具体的にはauxiliary regressionのF-testをする。

## Manual regression of squared residuals(auxiliary regression のsummaryで勝手にF-testまでしてくれる。)
```{r}
summary(lm( resid(reg)^2 ~ lotsize+sqrft+bdrms, data=hprice1))
```

## Automatic BP test
```{r}
library(lmtest) #lmtest割と万能だけど、LM versionなので若干結果違う
bptest(reg)
```

###manualでもautomaticでも1% significantなことは変わらない。つまりregressorがu_hatのvarianceに対して説明力を持つのでheteroskedasticだと言えそう。

# Example8-5 **White test**
###modelをlog transformしてもう一回BPtestして、今度はu_hatのvarianceはregressorsに対してnonlinearを許しているWhite testと比較する。df(自由度)下がってpower(検出力)が下がるのを避けるためにyのfittedをregressorとして入れてmodelを定義する。nonlinear terms はyのfittedに含まれていることを期待。(cross product とか馬鹿正直に全部入れると自由度鬼下がってしまう。)

```{r}
(reg <- lm(log(price)~log(lotsize)+log(sqrft)+bdrms, data=hprice1))
```

## BP test
```{r}
bptest(reg)
```
### log transformすると説明力下がっちゃう。 (xが大きいとlog transformがxの良い近似になっていない可能性。)

## White test
```{r}
bptest(reg, ~ fitted(reg) + I(fitted(reg)^2) )
```
### 同じくlog transformのせいなのかもしれないが nonlinear terms含めてcoef  all 0 説はsignificance leve 10%でもreject できない。  heteroskedasticだとは言い切れなくなってしまう。
