---
title: "Binary Response"
author: "Kei Sakamoto"
output:
  html_document:
    df_print: paged
---

```{r setup, include=FALSE}
knitr::opts_chunk$set(echo = TRUE)
```

# LPM ,  Logit , Probit regression (後者２つはMaximum Liklihood estimation)

```{r}
load("~/計量経済学演習/R data sets for 5e/mroz.RData")
mroz<-data
```

# LPM 
```{r}
linprob <- lm(inlf~nwifeinc+educ+exper+I(exper^2)+age+kidslt6+kidsge6,data=mroz)
```

#### t-test using  heteroscedasticity-robust SE(homoskedasticには構造上なり得ないのでhetero-robust seを使ってt-testやるか、そもそもweighted least squared とかで推定すべき)
```{r}
library(lmtest);library(car)
coeftest(linprob,vcov=hccm)
```

#### prediction for 2 extreme women
```{r}
xpred <- list(nwifeinc=c(100,0),educ=c(5,17),exper=c(0,30),
              age=c(20,52),kidslt6=c(2,0),kidsge6=c(0,0))
predict(linprob,xpred,type = "response")
```

#### response は確率なのに0~1の間に収まっていないのはおかしすぎるのでLPMはobservaitionがはじの方では合わない。この欠点を次の２つで克服しにいく。


# Logit model
```{r}
summary(logitres<-glm(inlf~nwifeinc+educ+exper+I(exper^2)+age+kidslt6+kidsge6,
                                family=binomial(link=logit),data=mroz))
```

### Log likelihood value
```{r}
logLik(logitres) 
```


### McFadden's pseudo R-squared
```{r}
1 - logitres$deviance/logitres$null.deviance
```
### prediction(just same extreme women as LPM)
```{r}
predict(logitres, xpred,type = "response")
```
#### extreme なobservation だがちゃんと0~1に収まっている。

# Probit model
```{r}
summary(probitres<-glm(inlf~nwifeinc+educ+exper+I(exper^2)+age+kidslt6+kidsge6,
                                family=binomial(link=probit),data=mroz))
```

### Log likelihood value
```{r}
logLik(probitres) 
```


### McFadden's pseudo R-squared
```{r}
1 - probitres$deviance/probitres$null.deviance
```


####glmではcoef テストに確率変数zを使っていることも１つの特徴。つまりt-分布でなくStandard Normal使っている。というかt-testではlarge sample でもt-分布使っていたことに驚き。large sampleなら Standard Normal使っていいってのは手計算の時。standard normalに近似はするけどやはり正確にはt-分布だからlmではあくまでt-分布使ってたっぽい。


```{r}
predict(probitres,xpred,type = "response")
```
#### logit とは若干違うが0~1の間には同様に収まっている。

### Likelihood Ratio Test for probit model
#####restricted modelはdefaoultではconstantのみ。
```{r}
library(lmtest)
lrtest(probitres) 
#LR-stat は probitres$null.deviance - probitres$deviance でも計算できる
```
#### 流石にconstant以外全て0説はない。

#### exper and age are irrelevant 説(restricted modelは自分で作る。experとageを抜けばいい)
```{r}
restr <- glm(inlf~nwifeinc+educ+ kidslt6+kidsge6, 
                          family=binomial(link=logit),data=mroz)
lrtest(restr,probitres)
```
####experもageもrelevantと言えそう

##regressorsが２個以上あるのでregression line(prediction)は描画はできないが、説明変数１つならMonte Carlo Simulation で作って描画できる

```{r}
set.seed(8237445)
y<-rbinom(100,1,0.5)
x<-rnorm(100)+2*y
LPMres<-lm(y~x)
Logitres<-glm(y~x,family=binomial(link=logit))
Probitres<-glm(y~x,family=binomial(link=probit))

xlim<-seq(from=min(x),to=max(x),length=50)
LPM.p<-predict(LPMres,list(x=xlim),type="response")
Logit.p<-predict(Logitres,list(x=xlim),type="response")
Probit.p<-predict(Probitres,list(x=xlim),type="response")

plot(x,y)
lines(xlim,LPM.p,lwd=2,lty=1)
lines(xlim,Logit.p,lwd=2,lty=2)
lines(xlim,Probit.p,lwd=1,lty=1)
legend("topleft",c("LPM","Logit","Probit"),lwd=c(2,2,1),lty=c(1,2,1))
```

###LogitとProbitはほとんど同じ。

## ついでにmarginal(partial) effect も描画。
###LPMはyはxに対してもパラメータに関しても線形だからxで一階微分して出てくるmarginal effectは横一線。Logit ProbithがもともとmodelがCDFだからmarginal effect はpdfっぽくなるの当たり前。

```{r}
LPM.eff<-coef(LPMres)["x"]*rep(1,100)#1を100個生成。なくてもいいけど。
Logit.eff<-coef(Logitres)["x"]*dlogis(predict(Logitres))
Probit.eff<-coef(Probitres)["x"]*dnorm(predict(Probitres))

plot(x,LPM.eff,pch=1,ylim=c(0,0.7),ylab="partial effect")
points(x,Logit.eff,pch=3)
points(x,Probit.eff,pch=18)
legend("topright",c("LPM","Logit","Probit"),pch=c(1,3,18))
```

### Logit のAPEの計算(Average Partial Effect。automaticの方のみ)
```{r}
library(mfx)
logitmfx(inlf~nwifeinc+educ+exper+I(exper^2)+age+kidslt6+kidsge6, 
                                              data=mroz, atmean=FALSE)
#atmean=TRUEにすればPEA(Partial Effect at Average)
```

####コマンド１つは強すぎる...。
