---
title: '[Example13-3] DiD estimator'
author: "Kei Sakamoto"
---

```{r setup, include=FALSE}
knitr::opts_chunk$set(echo = TRUE)
```


# Difference in Difference estimator

```{r}
load("~/計量経済学演習/R data sets for 5e/kielmc.RData")
kielmc<-data
```

## Separate regs for 1978 and 1981 conditioning each year
```{r}
coef( lm(rprice~nearinc, data=kielmc, subset=(year==1978)) ) #treatmentの前でconditioning
coef( lm(rprice~nearinc, data=kielmc, subset=(year==1981)) ) #treatmentの後でconditioning
```
###この差 -30688.27 - (-18824.37) = -11863.9 がDiD estimator

## Joint reg including an interaction term 
```{r}
library(lmtest)
DiD<-lm(rprice~nearinc*y81, data=kielmc)
coeftest(DiD)
```
### DiD estimator(estimate) は interactionのcoefのestimateと一致する。

### だが実際までgarbage incinarator construction の影響を過小評価。推定結果は10%ですらsignificantではない。おそらく理由gは constructionに伴うincidental changesを１つもmodelに含んでいないこと。要するにomitted variable bias 。これを改善しにいく。

```{r}
DiD2<-lm(log(rprice)~nearinc*y81+age+I(age^2)+log(intst)+
                            log(land)+log(area)+rooms+baths, data=kielmc)
library(stargazer)
stargazer(DiD,DiD2,type="text")
```

###nearinc:y81のcoefを見れば、incidental changesをregressorsとして含んだことにより改善したことがわかる。5%significantに変わった。もうちょいで1%も。
