---
title: "[Example13-9] First Difference estimator"
author: "Kei Sakamoto"

---

```{r setup, include=FALSE}
knitr::opts_chunk$set(echo = TRUE)
```


```{r}
load("~/計量経済学演習/R data sets for 5e/crime4.RData")
crime4<-data
```

```{r}
library(plm);library(lmtest)
crime4.p <- pdata.frame(crime4, index=c("county","year") )
pdim(crime4.p)
```


### manually calculate first differences of crime rate
```{r}
crime4.p$dcrmrte <- diff(crime4.p$crmrte)
```

### Display selected variables for obs 1-9
```{r}
crime4.p[1:9, c("county","year","crmrte","dcrmrte")]
```
#### differenceの最初は自動でNAになっていることを確認。

## manually take difference and estimate FD model with "pooled OLS""
#### lはlagではなくlog。要するにlogのdifferenceなので%changeに変換できていると期待する。(値が小さければ)
#### あとで階差とる前提でmodel作ってるのでd81だけでなくd82も入れてない。そもそもd81は無いけど。
```{r}
coeftest( plm(diff(log(crmrte))~d83+d84+d85+d86+d87+diff(lprbarr)+diff(lprbconv)+ 
                  diff(lprbpris)+diff(lavgsen)+diff(lpolpc),data=crime4.p, model="pooling") )
```

## FD model(automatic way)
```{r}
coeftest( plm(log(crmrte)~d83+d84+d85+d86+d87+lprbarr+lprbconv+ 
                  lprbpris+lavgsen+lpolpc,data=crime4.p, model="fd") )
```

### year dummyの扱いだけmanualとautomaticで階差とるか取らないかで違うのでcoefも違うが、解釈のしようの問題なので no problem。それよりも、year dummy以外のregressorsのcoefsが一致してることが重要。
